【裁判字號】    97,訴,4588
【裁判日期】    980227
【裁判案由】    偽造有價證券等
【裁判全文】
臺灣板橋地方法院刑事判決              97年度訴字第4588號
公  訴  人  臺灣板橋地方法院檢察署檢察官
被      告  甲○○
義務辯護人  黃柏彰律師
上列被告因偽造有價證券等案件，經檢察官提起公訴（97年度偵
緝字第1652號），本院判決如下：
    主  文
甲○○共同連續意圖供行使之用，而偽造有價證券，處有期徒刑
參年貳月。如附表所示之偽造支票壹拾捌紙沒收。
    事  實
一、甲○○與施麗娟（所涉偽造有價證券等部分，另經臺灣板橋
    地方法院檢察署通緝中）原為夫妻（已於民國87年7 月22日
    離婚登記），並共同經營吉三建材有限公司（址設臺北縣新
    莊市○○路59之9 號1 樓，下稱吉三公司），與陳淑娟（所
    涉偽造有價證券等部分經判處有期徒刑2 年確定）及李俊銘
    （所涉偽造有價證券部分經判處有期徒刑3 年2 月確定）認
    識，而知悉陳淑娟及李俊銘為男女朋友，李俊銘前出資經營
    嘉鴻起重工程有限公司（下稱嘉鴻公司），為該公司實際負
    責人，並因票據信用不良，而委由陳淑娟擔任嘉鴻公司登記
    負責人，嗣李俊銘將其於嘉鴻公司之出資額轉讓予乙○○，
    並於90年5 月30日，由該公司登記負責人陳淑娟與乙○○簽
    訂協議書，復於90年6 月11日，由經濟部中部辦公室核准變
    更登記該公司負責人為乙○○，嗣陳淑娟、李俊銘於90年10
    月間起，至甲○○、施麗娟經營之吉三公司工作，詎甲○○
    、施麗娟、陳淑娟及李俊銘均明知陳淑娟已非嘉鴻公司之負
    責人，無權再以嘉鴻公司負責人名義開立嘉鴻公司在臺北國
    際商業銀行溪洲分行（下稱溪洲分行）支票帳戶（帳號為00
    00000000000 號）之支票，其等竟共同基於意圖為自己不法
    所有之詐欺取財及行使偽造私文書之犯意聯絡，於90年12月
    12日，利用嘉鴻公司負責人乙○○於辦妥變更登記嘉鴻公司
    負責人後，仍未至溪洲分行辦理變更嘉鴻公司前所開立支票
    帳戶之公司印鑑，且未向陳淑娟索還該支票帳戶公司印鑑章
    之機會，推由陳淑娟、李俊銘持上開印鑑章，至臺北國際商
    業銀行溪洲分行（起訴書誤載為樹林分行），偽造表明嘉鴻
    公司於是日向臺北國際商業銀行領得前開支票帳戶支票簿1
    本（內含支票號碼第0000000 號起至第0000000 號止，計25
    張空白支票）意旨之私文書，並盜蓋嘉鴻公司前開支票帳戶
    印鑑章於其上後，提出於臺北國際商業銀行溪洲分行行員而
    行使之，致臺北國際商業銀行陷於錯誤，誤信陳淑娟猶為嘉
    鴻公司負責人，因而交付前揭空白支票簿一本，甲○○、施
    麗娟並與李俊銘、陳淑娟共同基於意圖供行使之用之概括犯
    意，或由陳淑娟，或由李俊銘、甲○○、施麗娟，自90年12
    月12日後某日起，至91年4 、5 月間某日止，在前開吉三公
    司內，盜蓋上開嘉鴻公司印鑑章於如附表所示支票之發票人
    欄，填寫票面金額完成發票手續而連續多次偽造如附表所示
    支票（詳細之偽造支票發票日、票面金額均詳如附表所示）
    ，再交予李俊銘或甲○○、施麗娟，持向不知情之吳文銘、
    康明照、施明財及不詳之人等人，或向其等調現使之交付表
    彰支票面額之金錢，或作為付款工具，向其等詐得等值之價
    金或財物而行使之，嗣因嘉鴻公司於溪洲分行所開立之前揭
    支票帳戶陸續退票，經銀行通知乙○○，始悉上情。
二、案經臺灣板橋地方法院檢察署檢察官自動簽分案偵查後起訴
    。
    理  由
壹、程序部分：
    按被告以外之人於審判外之陳述，雖不符刑事訴訟法第159
    條之1 至第159 條之4 之規定，而經當事人於審判程序同意
    作為證據，法院審酌該言詞陳述或書面陳述作成時之情況，
    認為適當者，亦得為證據；當事人、代理人或辯護人於法院
    調查證據時，知有刑事訴訟法第159 條第1 項不得為證據之
    情形，而未於言詞辯論終結前聲明異議者，視為有前項之同
    意，刑事訴訟法第159 條之5 第1 項、第2 項分有明文。經
    查，本判決下列所引用之被告以外之人於審判外之陳述（包
    括書證），即本件同案共犯陳淑娟在偵查中及法院審理時以
    被告身分所為之陳述、及本案偵查中以證人所為之結證、證
    人乙○○、張秋吉、廖守平在偵查中之證述或結證等，及臺
    北國際商業銀行支票領取證影本乙紙（詳臺灣板橋地方法院
    檢察署91年度偵字第22450 號偵查卷第25頁）、臺北國際商
    業銀行溪洲分行92年11月19日（Ｏ九二）北銀溪字第89號函
    文暨檢附之嘉鴻起重工程有限公司退票理由單影本乙份（詳
    同署92年度偵緝字第1005號偵查卷第49至87頁背面）、臺北
    國際商業銀行溪洲分行94年3 月31日北商銀溪洲（094） 字
    第11號函文暨檢附之嘉鴻起重工程有限公司之支票領取備查
    簿影本乙份（詳本院95年度訴第1839號卷第92頁正反面）、
    臺北國際商業銀行溪洲分行93年4 月1 日（Ｏ九三）北銀溪
    字第19號函文乙紙（詳本院95年度訴第1839號卷第94頁背面
    ）、臺北國際商業銀行溪洲分行93年5 月6 日北商銀溪洲字
    第34號函文暨檢附之開戶暨變更印鑑資料乙份（詳本院93年
    度易字第154 號卷第62至71頁）等項，固為被告以外之人在
    審判外之言詞或書面陳述，屬傳聞證據，惟公訴人、被告、
    辯護人就前開審判外之陳述，於言詞辯論終結前未為異議之
    聲明，而本院審酌前開證人陳述作成時之情況，核無違法取
    證及證明力明顯過低之瑕疵，本院認為以上述傳聞證據作為
    證據均為適當，故揆諸前開規定，認前揭證據資料有證據能
    力。
貳、實體部分：
一、訊據被告甲○○對意圖供行使而偽造有價證券部分坦承不諱
    ，惟矢口否認有何詐欺取財犯行，辯稱：90年10月間，李俊
    銘及陳淑娟至吉三公司上班時，知道他們已經不是嘉鴻公司
    負責人，但是基於當時生意上需要客票使用，而與李俊銘、
    陳淑娟商議申請嘉鴻公司的支票作為吉三公司業務之需，並
    允諾支票付款日前會將票款匯入，後來開出去的票跳票的，
    有些已經拿吉三公司的票或現金去將跳票的支票贖回來，實
    在是因為生意失敗，所以才會沒有能力將開出去的嘉鴻公司
    的票贖回來云云。查上開偽造有價證券部分之犯罪事實，業
    據被告甲○○於本院訊問、審理時均自承不諱，核與證人乙
    ○○、陳淑娟於偵查中及證人乙○○於本院審理時證述情節
    相符，且證人張秋吉、廖守平於偵查中亦證述：李俊銘持如
    附表編號貳所示支票向之調現等語（詳92年度偵緝字第1005
    號偵查卷第91頁背面），復有臺北國際商業銀行溪洲分行92
    年11月19日（092） 北銀溪字第89號函暨該函所附如附表所
    示支票退票理由單（92年度偵緝字第1005號偵查卷第49-87
    頁背面）、該行94年3 月31日北商銀溪洲（094） 字第11號
    函文暨檢附之嘉鴻公司之支票領取備查簿、該行93年4 月1
    日（093） 北銀溪字第19號函文及該行93年5 月6 日北商銀
    溪洲字第34號函文暨檢附之開戶暨變更印鑑資料各乙份在卷
    可稽，足見被告前開不利於己之自白與事實相符，堪可採信
    。至被告雖以前詞置辯，然被告於本院訊問時自承：「（問
    ：90年12月12日有無叫陳淑娟再以嘉鴻起重工程有限公司負
    責人的名義去向台北國際商業銀行溪洲分行領取支票本一本
    共25張？）我叫陳淑娟再去請一本嘉鴻公司之支票本出來用
    ，因為這本是我與李俊銘、陳淑娟都要使用」、「（問：陳
    淑娟已非嘉鴻起重公司之負責人，為何於90年12月還要叫陳
    淑娟再去申請公司票？）我們當時不對。我當時有叫陳淑娟
    去申請沒關係」、「（問：是否知道從90年10月間開始陳淑
    娟已經不能開立嘉鴻公司的支票？）知道」、「（問：那為
    何還請她拿支票給你開？）因為我當時生意上需要客票使用
    ，我明明知道不可以這樣做，但是我還是這樣使用」等語（
    詳本院卷第39-41 頁），核與證人陳淑娟於偵查中具結證稱
    ：「我之前的男友李俊銘本來用我的名義經營公司，後來該
    公司頂讓給別人，李俊銘與甲○○、施麗娟夫妻認識，他們
    夫妻知道我們的情形，但還是跟我說拜託我用以前的支票存
    根領一本新的空白支票出來，他們夫妻說想借用公司的支票
    來用，並保證在發票日之前會將錢存入，不會跳票，叫我不
    用擔心」、「先前律師有拿給我看過支票影本，有一些是我
    自己的筆跡，那些是我簽發的我有告訴律師，其他支票影本
    有的是李俊銘的筆跡或者是甲○○夫妻的筆跡，我認得出來
    的我有告訴律師。其中我自己寫的支票是甲○○夫妻要我照
    他們的意思先把金額寫在上面，然後他們再蓋大小章，但這
    些支票後來交給誰我不知道」等語（詳97年度他字第1635號
    偵查卷第37頁背面至第38頁）及「（問：你和李俊銘為何會
    將嘉鴻公司支票交給甲○○夫妻使用？）之前是李用我的名
    義開設嘉鴻公司，後來公司頂讓給別人，我們開的是吊車公
    司，彭夫妻開的是建材行，之前有認識是因為建材行常常叫
    我們的吊車，公司頂給他人後，我和李沒有工作，我們就去
    彭開的建材行工作，我幫忙接電話，李負責開吊車」、「公
    司頂讓給他人後，我和李去吉三建材行工作，當時才將嘉鴻
    公司支票交給彭夫妻，當時他們夫妻已經知道我們不是公司
    負責人，當時是李叫我將公司支票和大小章交給彭夫妻，我
    就依照李的意思將公司支票和大小章都交給彭夫妻」、「（
    問：90年12月12日你和李俊銘去申請嘉鴻公司支票，當時你
    們已經在吉三建材行工作？）是。領出來以後就直接交給彭
    夫妻使用，當時是彭和李叫我去申請一本空白支票，他們說
    到期前會將錢匯入，叫我不要擔心，我就聽他們的意思去申
    請空白支票簿」等語（詳97年度偵緝字第1652號偵查卷第28
    -29 頁）相符，且有台北國際商業銀行支票領取證附卷可稽
    （詳91年度偵字第22 450號偵查卷第25頁），是被告甲○○
    明知陳淑娟已非嘉鴻公司負責人，無權再以嘉鴻公司負責人
    名義開立嘉鴻公司在溪洲分行支票帳戶之支票，竟猶令陳淑
    娟偽造表明嘉鴻公司向溪洲分行領得支票帳戶支票簿1 本意
    旨之私文書，致臺北國際商業銀行行員陷於錯誤，誤信陳淑
    娟仍為嘉鴻公司負責人，因而交付前揭空白支票簿1 本，被
    告甲○○與陳淑娟等人主觀上有意圖為自己不法所有之詐欺
    意圖，客觀上復有詐欺之行為表徵，已該當刑法詐欺取財罪
    之構成要件至為明確。是被告辯稱：伊未涉犯詐欺取財罪云
    云，顯係卸責之詞，不足採信。本件事證已明，被告甲○○
    犯行均堪認定，自應依法論科。
二、新舊法比較：
(一)查被告行為後，刑法第2 條第1 項於94年2 月2 日以華總一
    義字第09400014901 號令修正公布，並自95年7 月1 日起施
    行；修正後刑法第2 條第1 項規定，已將新舊法律適用之「
    從新從輕」原則，改採「從舊從輕」原則，而此規定僅係規
    範行為後法律變更所生新舊法律比較適用之準據法，並非實
    體刑罰法律，自不生行為後法律變更之比較適用之問題，應
    逕行適用新法第2 條第1 項之規定。
(二)修正刑法係自95年7 月1 日起施行，在此之前，刑法分則編
    有關罰金刑之貨幣單位係銀元；且依刑法分則編應處罰金者
    ，應適用罰金罰鍰提高標準條例第1 條、第4 條之規定，亦
    即應按各該具體條文制定或修正之時間先後，定其提高之倍
    數。惟被告行為後，刑法施行法增訂第1 條之1 ，於95年6
    月14日經總統公布，並自同年7 月1 日起施行；該條規定：
    「中華民國94年1 月7 日刑法修正施行後，刑法分則編所定
    罰金之貨幣單位為新臺幣。94年1 月7 日刑法修正時，刑法
    分則編未修正之條文定有罰金者，自94年1 月7 日刑法修正
    施行後，就其所定數額提高為30倍。但72年6 月26日至94年
    1 月7 日新增或修正之條文，就其所定數額提高為3 倍」。
    亦即自95年7 月1 日起，刑法分則編所定罰金之貨幣單位，
    由原來之銀元改為新臺幣；且94年1 月7 日刑法修正時，刑
    法分則編未修正之條文定有罰金者，自95年7 月1 日起，有
    關罰金之數額提高為30倍。查刑法第339 條第1 項及同法第
    201 條第1 項之罪均有罰金刑之處罰，且自24年7 月1 日施
    行後即未再修正，依增訂刑法施行法第1 條之1 之規定，其
    罰金以新臺幣為單位，數額應提高30倍。此規定因屬前揭罰
    金罰鍰提高標準條例第1 條但書所稱之「法律已依一定比率
    規定罰金或罰鍰之數額或倍數」，自應優先適用，另修正後
    刑法第33條第5 款亦已將罰金刑調整為新臺幣1 千元以上，
    以百元計算，故依前述標準換算後，罰金刑度部分已變更為
    「新臺幣3 萬元以下，新臺幣1 千元以上」、「新臺幣9 萬
    元以下，新臺幣1 千元以上」，然依被告行為時之刑罰法律
    ，即罰金罰鍰提高標準條例第1 條前段及修正前刑法第33條
    第5 款規定之罰金最低額銀元1 元計算，罰金刑最高為銀元
    1,000 元、3,000 元，最低額均為銀元1 元，若換算為新臺
    幣，最高額雖與新法皆同，然最低額僅為新臺幣3 元。因此
    ，比較上述修正前、後之刑罰法律，自以被告行為時即修正
    前關於科處罰金刑之法律較有利於被告。
(三)被告行為時，修正前刑法第28條規定：「二人以上共同實施
    犯罪之行為者，皆為正犯。」；修正後刑法第28條規定：「
    二人以上共同實行犯罪之行為者，皆為正犯。」修正後刑法
    第28條規定之共同正犯，基於個人責任原則及法治國人權保
    障，限於直接從事構成犯罪事實之行為者（含共謀共同正犯
    ），排除「陰謀共同正犯」及「預備共同正犯」之類型，是
    修正後之共同正犯之可罰性要件之範圍業已限縮。惟本件情
    形，被告所為非屬「陰謀共同正犯」或「預備共同正犯」之
    類型，不論依修正前、後之規定，均構成共同正犯，對被告
    尚無有利或不利之情形，依刑法第2 條第1 項前段之規定，
    應適用修正前刑法第28條規定為論處。
(四)修正前刑法第55條有關牽連犯之規定為：「犯一罪而其方法
    或結果之行為犯他罪名者，從一重處斷。」，修正後則刪除
    牽連犯之規定，已無牽連犯可資適用，即應將數犯行以數罪
    併合處罰，是以適用修正前關於牽連犯之規定，對被告自係
    較為有利。
(五)按「連續數行為而犯同一之罪名者，以一罪論，但得加重其
    刑至二分之一」，修正前刑法第56條定有明文，此條文經修
    正刪除。亦即被告基於概括犯意所為之數行為，自95年7 月
    1 日起已不再成立連續犯而得論以一罪，而應依具體行為之
    性質論罪。查被告本案所為多次行使、偽造有價證券犯行，
    均發生於新法施行之前，被告各次行為，時間、地點、對象
    ，各均獨立，但其時間緊接，所犯係構成要件相同之罪名，
    主觀上顯係基於概括犯意所為，為連續犯，依修正前刑法第
    56條規定，論以一罪，較依新法分論以多次行使、偽造有價
    證券罪之結果，對被告較為有利。
(六)經綜合比較前述各項法律變更之結果後，本案因修正後之規
    定並未對被告更為有利，依據刑法第2 條第1 項前段，應一
    體適用修正前刑法之規定，合先敘明。
三、按行使偽造之有價證券以使人交付財物，本即含有詐欺之性
    質，如果所交付之財物，即係該證券本身之價值，其詐欺取
    財仍屬行使偽造有價證券之行為，不另論以詐欺取財罪；但
    如行使該偽造之有價證券，係供擔保或作為新債清償而借款
    ，則其借款之行為，已屬行使偽造有價證券行為以外之另一
    行為，始應再論以詐欺取財罪，並依牽連犯關係，從一重處
    斷（參見最高法院90年度台上字第5416號判決意旨），合先
    敘明。查：
(一)被告於同案共犯陳淑娟及李俊銘簽立協議書將嘉鴻公司轉讓
    乙○○後，明知同案共犯陳淑娟已非嘉鴻公司負責人，無權
    再以嘉鴻公司負責人名義開立嘉鴻公司在溪洲分行支票帳戶
    之支票，其竟猶仍偽造表明嘉鴻公司向溪洲分行領得支票帳
    戶支票簿1 本意旨私文書，並盜蓋嘉鴻公司前開支票帳戶印
    鑑章於其上後，提出於溪洲分行行員而行使之，因而詐得如
    事實欄所述空白支票簿1 本之行為，係犯刑法第216 條、第
    210 條之行使偽造私文書罪、同法第339 條第1 項之詐欺取
    財罪。
(二)又其等於詐得前開支票簿後，多次盜蓋嘉鴻公司支票印鑑章
    於支票上簽發如附表所示支票持向他人調現以取得現金之行
    為，係犯同法第201 條第1 項之意圖供行使之用而偽造有價
    證券罪。被告盜用印章之行為，係偽造私文書、有價證券之
    階段行為；而其偽造私文書之低度行為，為其後行使之高度
    行為所吸收，行使有價證券之低度行為，則為其偽造之高度
    行為所吸收，均不另論罪。至被告行使偽造有價證券以使人
    交付表彰票面金額之財物，揆諸上開說明，認其行使偽造有
    價證券犯行即含有詐欺之性質，是不另論以詐欺取財罪。
(三)是被告前開所犯三罪，與李俊銘、陳淑娟、施麗娟等人間，
    具有犯意聯絡、行為分擔，應依修正前刑法第28條規定，論
    以共同正犯。被告先後多次意圖供行使之用，而偽造有價證
    券犯行，時間相近，觸犯構成要件相同之罪名，顯係基於概
    括犯意反覆為之，為連續犯，應依修正前刑法第56條規定，
    僅論以一罪，並加重其刑。又被告所犯前開三罪間，具有方
    法、目的之牽連犯關係，爰依修正前刑法第55條規定，從一
    重之連續行使偽造有價證券罪處斷。
四、爰審酌被告經由同案被告陳淑娟行使偽造私文書詐得支票簿
    後，而共同加以簽發偽造支票行使，足以影響票據流通之信
    用，且破壞金融秩序，並已造成告訴人財產及票據信用等商
    譽之減損，所為甚屬不該，然其未曾受有期徒刑以上刑之宣
    告紀錄，此有臺灣高等法院被告前案紀錄表乙份可稽，素行
    非劣，暨其然未能與告訴人達成和解以填補其所受之損害，
    兼衡其犯罪動機、目的、手段、智識程度、生活狀況等一切
    情狀，量處如主文所示之刑，以示儆懲。又被告行為後，中
    華民國九十六年罪犯減刑條例業經總統於96年7 月4 日公布
    ，並自同年月16日起生效施行，核被告雖係於96年4 月24日
    前為本案犯行，然所犯之偽造有價證券罪，屬中華民國九十
    六年罪犯減刑條例第3 條第1 項第15款所規定之罪，且本院
    所判處之宣告刑，已逾有期徒刑1 年6 月，即不得依該條例
    予以減刑，附此敘明。
五、如附表所示之支票18紙，為被告甲○○與陳淑娟、李俊銘、
    施麗娟等人共同偽造之有價證券，不問屬於犯人與否，均應
    依刑法第205 條規定宣告沒收之。至被告甲○○與陳淑娟、
    李俊銘、施麗娟等人共同偽造如事實欄所述表明嘉鴻公司向
    臺北國際商業銀行領得支票帳戶支票簿1 本意旨之私文書1
    紙，已因其提出於臺北國際商業銀行行使而非屬被告所有，
    而其上之嘉鴻公司印文為真正，非屬偽造，自均無須併予宣
    告沒收，併予敘明。
據上論斷，應依刑事訴訟法第299 條第1 項前段，刑法第2 條第
1 項前段，修正前刑法第28條、第56條、刑法第201 條第1 項、
第339 條第1 項、第216 條、210 條，修正前刑法第55條，刑法
第205 條，刑法施行法第1 條之1 第1 項、第2 項前段，判決如
主文。
本案經檢察官吳宗光到庭執行職務。
中    華    民    國    98    年    2     月    27    日
                  刑事第十三庭  審判長法  官  李幼妃
                                      法  官  張紹省
                                      法  官  鄭燕璘
以上正本證明與原本無異。
如不服本判決，應於判決送達後10日內，向本院提出上訴書狀，
且上訴書狀應敘述具體理由，而上訴書狀未敘述上訴理由者，應
於上訴期間（即自收受判決書之翌日起算10日）屆滿後20日內補
提理由書。「切勿逕送上級法院」。
中    華    民    國    98    年    2     月    27    日
                                      書記官  陳筱惠
刑法第201條：
意圖供行使之用，而偽造、變造公債票、公司股票或其他有價證
券者，處3年以上10年以下有期徒刑，得併科3千元以下罰金。
行使偽造、變造之公債票、公司股票或其他有價證券，或意圖供
行使之用，而收集或交付於人者，處1年以上7年以下有期徒刑，
得併科3千元以下罰金。
刑法第216條：
行使第210條至第215條之文書者，依偽造、變造文書或登載不實
事項或使登載不實事項之規定處斷。
刑法第210條：
偽造、變造私文書，足以生損害於公眾或他人者，處5年以下有
期徒刑。
刑法第339條：
意圖為自己或第三人不法之所有，以詐術使人將本人或第三人之
物交付者，處5年以下有期徒刑、拘役或科或併科1千元以下罰金
。
以前項方法得財產上不法之利益或使第三人得之者，亦同。
前二項之未遂犯罰之。
附表：
┌──┬─────┬─────┬────┬────────────┐
│編號│  票  號  │ 發票金額 │發 票 日│    備            註    │
│    │          │（元）    │        │                        │
├──┼─────┼─────┼────┼────────────┤
│ 1  │QE0000000 │320,000   │91.01.15│已兌現                  │
├──┼─────┼─────┼────┼────────────┤
│ 2  │QE0000000 │70,000    │91.01.03│李俊銘交付施明財，再由施│
│    │          │          │        │明財交付證人廖守平，再由│
│    │          │          │        │廖守平交付麗儀公司之負責│
│    │          │          │        │人張秋吉，由張秋吉提示後│
│    │          │          │        │兌現                    │
├──┼─────┼─────┼────┼────────────┤
│ 3  │QE0000000 │245,000   │91.01.25│已兌現                  │
├──┼─────┼─────┼────┼────────────┤
│ 4  │QE0000000 │298,800   │91.01.25│背書人為吉三建材行（實際│
│    │          │          │        │負責人：甲○○）        │
├──┼─────┼─────┼────┼────────────┤
│ 5  │QE0000000 │338,500   │91.03.31│退票理由單編號：00000000│
├──┼─────┼─────┼────┼────────────┤
│ 6  │QE0000000 │30,000    │91.04.08│退票理由單編號：00000000│
├──┼─────┼─────┼────┼────────────┤
│ 7  │QE0000000 │174,000   │91.02.22│經康明照提示後兌現      │
├──┼─────┼─────┼────┼────────────┤
│ 8  │QE0000000 │279,870   │91.04.30│退票理由單編號：00000000│
├──┼─────┼─────┼────┼────────────┤
│ 9  │QE0000000 │150,000   │91.04.25│退票理由單編號：00000000│
├──┼─────┼─────┼────┼────────────┤
│ 10 │QE0000000 │160,000   │91.04.30│退票理由單編號：00000000│
├──┼─────┼─────┼────┼────────────┤
│ 11 │QE0000000 │91,000    │91.04.05│退票理由單編號：00000000│
├──┼─────┼─────┼────┼────────────┤
│ 12 │QE0000000 │125,000   │91.05.30│退票理由單編號：00000000│
├──┼─────┼─────┼────┼────────────┤
│ 13 │QE0000000 │18,000    │91.03.31│退票理由單編號：00000000│
├──┼─────┼─────┼────┼────────────┤
│ 14 │QE0000000 │20,000    │91.04.30│退票理由單編號：00000000│
├──┼─────┼─────┼────┼────────────┤
│ 15 │QE0000000 │208,000   │91.04.10│退票理由單編號：00000000│
├──┼─────┼─────┼────┼────────────┤
│ 16 │QE0000000 │3,000     │91.03.26│經吳文銘提示後兌現      │
├──┼─────┼─────┼────┼────────────┤
│ 17 │QE0000000 │78,000    │91.06.08│退票理由單編號：00000000│
├──┼─────┼─────┼────┼────────────┤
│ 18 │QE0000000 │331,700   │91.03.01│退票理由單編號：00000000│
└────────┴─────┴────┴────────────┘


司法院資訊處製作；財團法人民間司法改革基金會備份。
